臺灣臺中地方法院刑事判決　　　　　　　96年度訴字第3610號
公　訴　人　臺灣臺中地方法院檢察署檢察官
被　　　告　乙○○
選任辯護人　李思樟律師
上列被告因毒品危害防制條例案件，經檢察官提起公訴（96年度
偵字第9631號），本院判決如下：
    主    文
乙○○販賣第二級毒品，累犯，處有期徒刑肆年，販賣所得財物
新台幣參佰元沒收，如全部或一部不能沒收時，以其財產抵償之
；又販賣第二級毒品，累犯，處有期徒刑肆年陸月，販賣所得財
物新台幣參仟元沒收，如全部或一部不能沒收時，以其財產抵償
之；又販賣第二級毒品，累犯，處有期徒刑參年拾月，販賣所得
財物新台幣貳佰元沒收，如全部或一部不能沒收時，以其財產抵
償之；又販賣第二級毒品，累犯，處有期徒刑肆年捌月，販賣所
得財物新台幣肆仟元沒收，如全部或一部不能沒收時，以其財產
抵償之。應執行有期徒刑陸年，販賣所得財物新台幣柒仟伍佰元
沒收，如全部或一部不能沒收時，以其財產抵償之。
扣案甲基安非他命肆小包（合計4.01公克）沒收銷燬；電子磅秤
壹只（包含黑色外裝袋壹只）、0000000000號行動電話壹支（包
含SIＭ卡）均沒收。
    事    實
一、乙○○前因施用第2級毒品甲基安非他命、持有第1級毒品海
    洛因及違反槍砲彈藥刀械管制條例等案件，經臺灣臺中地方
    法院分別判處有期徒刑6月、3月及3月，合併應執行有期徒
    刑10月，於民國92年3月20日假釋出監付保護管束，嗣於92
    年10月13日管束期滿未撤銷保護管束視為執行完畢。詎猶不
    知悔改，明知甲基安非他命係毒品危害防制條例第2條第1項
    第2款所定之第2級毒品，竟意圖營利而基於販賣第2級毒品
    甲基安非他命之犯意，於96年1月13日起至96年2月24日止，
    以其平日使用之門號0000000000號行動電話為連絡工具，而
    與購毒者甲○○及丙○○等2人聯繫交易第2級毒品安非他命
    之時間、地點及數量後，再依約當場交易（詳細交易情形如
    附表所示），前後共交易4次，販毒所得合計新臺幣（下同
    ）7500元。嗣於96年4月11日下午3時30分許，在臺中縣潭子
    鄉○○路○段21之10號之甲○○居處，乙○○另因毒品案件
    經臺灣臺中地方法院檢察署通緝在案，為警在上址當場搜索
    查獲，並當場扣得其所有之電子磅秤1只（外由黑色外裝袋
    一只裝置）、甲基安非他命4小包（合計4.01公克）及
    0000000000行動電話1支（內含SIＭ卡1只）等物。
二、案經臺中市警察局刑警大隊移送臺灣臺中地方法院檢察署檢
    察官偵查起訴。
    理    由
一、刑事訴訟法第159條之2規定，被告以外之人於檢察事務官、
    司法警察官或司法警察調查中所為之陳述，與審判中不符時
    ，其先前之陳述具有較可信之特別情況，且為證明犯罪事實
    存否所必要者，得為證據。次按刑事訴訟法第159條之1第2
    項規定，被告以外之人於偵查中向檢察官所為之陳述，除顯
    有不可信之情況者外，得為證據。本件證人甲○○、丙○○
    二人於警詢中所為之陳述，與審判中之陳述就被告乙○○犯
    罪之部分時間及地點稍有不符，惟指稱被告犯案大部分情節
    均相符，且前後均一致指認被告有販賣毒品之犯行，證人二
    人均僅係施用毒品之輕罪為警查獲，被告亦供稱證人甲○○
    與其並無仇隙，且證人二人均能就細節部分完整陳述，警詢
    中陳述亦與案發時間接近，其二人就被告犯罪細節之供述記
    憶較清晰，故其等在警詢中之陳述，具有較可信之情形，且
    就毒品交易，僅在被告與證人間進行，非有第三人在場，為
    證明犯罪事實所必要，本院認為其二人於警詢中之供述應有
    證據能力；次查，證人甲○○與丙○○二人於偵查中所為之
    陳述，業經被告之辯護人於本院審理中為交互詰問，且證人
    於偵查中並已具結，並無其他不可信之情形，亦有證據能力
    ，合先敘明。
二、訊據被告乙○○矢口否認有前揭犯行，辯稱，案發當天，伊
    係接到甲○○之電話，她說該處有毒品，伊始至她住處欲施
    用安非他命，卻被誤指伊攜帶安非他命至其住處欲出售予她
    ，先前也未販賣安非他命予甲○○及丙○○，丙○○因先前
    與伊因共同購買毒品分配不均有發生口角，與甲○○雖未有
    恩怨，但也未出售毒品給她云云；惟查：
（一）證人甲○○於警詢、偵查中至本院審理時，均指認被告二
      次，在甲○○住處，販賣甲基安非他命予其之事實，雖證
      人甲○○於本院審理中供稱，向被告買受之時間為95年底
      及96年初，於警詢中供稱第一次買賣時間為96年1月13日
      ，第二次買賣毒品時間係96年2月19日，偵查中則泛稱96
      年1 、2月間，本院審理中與警詢及偵查時所供述時間互
      有出入，惟查，被告確曾於96年1月13日及96年1月31日共
      二次，分別以三百元與二百元之價格販賣甲基安非他命予
      證人甲○○，販賣之前均以電話先聯絡等情，除時間有所
      不同外，業據證人甲○○供證在卷，參酌被告乙○○使用
      之門號0000 000000號行動電話與甲○○使用之門號000
      0000000號行動電話、市話0000000000號，於96年1月13
      日及1月31日曾有通訊，有通訊監察譯文二份在卷足稽（
      前揭警卷第80頁、第121頁），證人甲○○於本院審理中
      亦另供稱交易時間不太記得（本院卷第79頁），足徵證人
      甲○○與被告交易時間，證人甲○○於本院供述確為記憶
      模糊所致，證人甲○○與被告交易毒品的時間，自以其二
      人另有通訊記錄之96年1月13日及96年1月31日為正確，其
      於本院所稱交易時間，及警詢中所供96年2月19日均有誤
      認，惟要不影響其餘供述之真實性。
（二）另被告曾分別以3000元及4000元，共二次販賣毒品甲基安
      非他命予證人丙○○等情，業據證人丙○○於本院審理中
      供述在卷，雖證人丙○○供稱其買受時間係在95年底及96
      年初，二次均在其住處樓下，與警詢及偵查中所稱第一次
      之交易時間為96年1月16日，在台中市○○○路與西屯路
      口，時間及地點均有差異，惟查，其於本院審理中已距離
      案發時間較久，記憶不免模糊，且96年1月16日及同年2月
      24 日，被告乙○○均有使用門號0000 000000號行動電話
      與丙○○使用之門號0000000000號行動電話互相聯絡，通
      訊內容並有「我在太原路跟西屯路」、「拿四千來」等語
      ，有96年1月16日之通訊監察譯文，及96年2月24日之通訊
      監察譯文在卷足稽（前揭警卷第91項、第132頁），自以
      警詢及偵查中所供之販賣時間及地點為正確，惟此亦不影
      響證人於本院其餘之證述之可信性，且證人丙○○亦證稱
      ，其未與被告共同買受毒品，僅向被告購買毒品，其亦未
      與被告有金錢糾紛及恩怨等語，被告所辯曾與證人丙○○
      因共買毒品分配時發生糾紛，顯屬無據，尚無可採。
（三）綜上所述，證人甲○○、丙○○二人於本院審理中供述被
      告販賣甲基安非他命予其二人之事實，雖時間及地點有所
      誤認，惟仍不影響其餘供述之真實性，且被告販甲基安非
      他命予證人之時間及地點應以證人於警詢及偵查中所供為
      正確，此外，並有被告96年4月11日在證人甲○○家中持
      有其所有電子磅秤1只（以黑色之小布袋裝著）、甲基安
      非他命4小包（合計4.01公克）及0000000000號行動電話1
      支為警查獲，業據證人甲○○及查獲之員警宋宗翔供證在
      卷，被告所辯除行動電話外，其餘查獲之物品為證人甲○○所有，應係事後卸責之詞，尚非可採，本案事證明確，
      被告犯行洵堪認定。
二、按販賣毒品係重罪行為，且證人甲○○與丙○○二人與被告
    非親非故，涉未有利潤，被告乙○○應不致予無端提供甲其
    安非他命予其二人，故被告提供甲基安非他命予證人甲○○
    等二人，應係本於營利而為，核被告所為，係違反毒品危害
    防制條例第4條第2項販賣第2級毒品罪。被告販賣甲基安非
    他命前持有之低度行為，為其後販賣之高度行為所吸收，不
    另論罪。又94年2月2日修正公布，而於95年7月1日施行之刑
    法，基於刑罰公平原則之考量，杜絕僥倖之犯罪心理，並避
    免易致鼓勵犯罪之誤解，已刪除第56條連續犯之規定。而刑
    法上所謂集合犯是指立法者所制定之犯罪構成要件中，本就
    預定有數個同種類之行為將反覆實行之犯罪而言，是將各自
    實現犯罪構成要件之多數行為，解釋為集合犯，而論以一罪
    。是以對於集合犯，必須從嚴解釋，以符合立法者之意向，
    且被告前後4次販賣第2級毒品之行為，主觀上亦難認出於一
    次決意，其販賣第2級毒品之行為，依社會通念，應認為數
    罪之評價，始符刑罰公平原則 (最高法院96年度臺上字第
    3531號判決意旨參照)。是被告先後4次販賣第2級毒品行為
    ，犯意各別，應予分論併罰。又被告前因施用第2級毒品甲
    基安非他命、持有第1級毒品海洛因及違反槍砲彈藥刀械管
    制條例等案件，經法院分別判處有文期徒刑6月、3月及3月
    ，合併應執行有期徒刑10月，於92年3月20日假釋出監付保
    護管束，嗣於92年10月13日管束期滿未撤銷保護管束視為執
    行完畢，有台灣高等法院被告前案紀錄表在卷可參。其於受
    有期徒刑執行完畢後5年內，故意再犯本件有期徒刑以上之
    罪，為累犯，依刑法第47條第1項規定，就法定刑為有期徒
    刑部分加重其刑（無期徒刑部分依法不得加重），另被告每
    次販賣毒品之金額均不多，僅有數千元，甚至二百元而已，
    如處以最低本刑之七年以上有期徒刑，猶嫌過重，客觀上顯
    可憫恕，爰依刑法第59條之規定，減輕其刑，爰審酌被告素
    行不佳，有多次前科記錄，且販賣甲基安非他命犯行，嚴重
    戕害他人健康，足使購買施用者導致精神障礙、性格異常，
    甚至造成生命危險之生理成癮性及心理依賴性，危害社會治
    安，惡性非輕，犯後仍矢口否認犯行，尚無悔意，其自身亦
    施用毒品，及所販賣之金額及數量不多等一切情狀，量處如
    主文所示之刑，並定其應執行之刑。至於扣案之甲基安非他
    命4小包（合計4.01公克，包裝袋已與毒品難予析離，視為
    毒品一部分），依毒品危害防制條例第18條第1項前段宣告
    沒收銷燬，四次販毒所得共7500元，另依同法第19條第1項
    規定沒收，如全部或一部不能沒收時，以其財產抵償之，另
    扣案電子磅秤1只（含外裝黑色袋子1只）及0000 000000 號
    之行動電話1只（含ＳＩＭ卡，電信公司已約定由被告取得
    所有權，或不予回收，而認為屬於被告所有），均為被告所
    有，為被告及證人甲○○供明在卷，且一般販賣少數毒品之
    人均以電子磅秤作為分裝毒品販賣之工具，且被告亦以前開
    電話與證人甲○○、丙○○二人聯絡販賣毒品事宜，前開扣
    案物品均係供販毒所用之物，依同法第19條第1項之規定沒
    收。至0000000000號行動電話一支，雖係被告持有被查獲，
    惟尚無證據證明供本件犯罪之用，故不予沒收。
三、據上論斷，應依刑事訴訟法第二百九十九條第一項前段，毒
    品危害防制條例第四條第二項、第十八條第一項前段、第十
    九條第一項，刑法第十一條前段、第四十七條第一項、第五
    十九條、第五十一條第五款，判決如主文。
中　　華　　民　　國　　96　　年　　12　　月　　31　　日
                  刑事第四庭    審判長法  官  林宜民
                                      法  官  許惠瑜
                                      法  官  林清鈞
上正本證明與原本無異。
如不服本判決，應於收受送達後10日內向本院提出上訴書狀（應
敘述具體理由並附繕本）。
上訴書狀如未敘述理由，應於上訴期間屆滿後20日內補提理由書
於本院。
                                書記官  陳貴卿
中　　華　　民　　國　　96　　年　　12　　月　　31　　日
附錄論罪科刑法條
毒品危害防制條例第4條第2項
製造、運輸、販賣第二級毒品者，處無期徒刑或 7 年以上有期徒
刑，得併科新臺幣 7 百萬元以下罰金。
犯罪時地附表
┌──┬──────┬───────┬───┬───────┐
│編號│時間        │地點          │對象  │金額（新臺幣）│
├──┼──────┼───────┼───┼───────┤
│一  │96年1月13日 │臺中縣潭子鄉大│甲○○│300元         │
│    │17時許      │富路1段21之10 │      │              │
│    │            │號甲○○居處  │      │              │
├──┼──────┼───────┼───┼───────┤
│二  │96年1月16日 │臺中市西屯區與│丙○○│3000元        │
│    │23時許      │太原路口      │      │              │
│    │            │              │      │              │
├──┼──────┼───────┼───┼───────┤
│三  │96年1月31日 │臺中縣潭子鄉大│甲○○│200元         │
│    │11時許      │富路1段21之10 │      │              │
│    │            │號甲○○居處  │      │              │
├──┼──────┼───────┼───┼───────┤
│四  │96年2月24日 │臺中市西屯區大│丙○○│4000元        │
│    │16時許      │有五街6號5樓之│      │              │
│    │            │1樓下         │      │              │
├──┴──────┴───────┴───┼───────┤
│                                          │合計7500元    │
└─────────────────────┴───────┘
